【裁判字號】    94,易,2079
【裁判日期】    950426
【裁判案由】    恐嚇
【裁判全文】
臺灣高雄地方法院刑事判決              94年度易字第2079號
公  訴  人  臺灣高雄地方法院檢察署檢察官
被      告  己○○
上列被告因恐嚇案件，經檢察官提起公訴（94年度偵字第18499號
），本院判決如下：
    主  文
己○○共同連續以加害生命之事，恐嚇他人致生危害於安全，處
有期徒刑肆月，如易科罰金，以佰元折算壹日。
    事  實
一、己○○於民國94年1 月間與丁○○認識進而交往，嗣因丁○○發覺己○○已婚，有意分手，且丁○○之父戊○○獲悉己○○已婚後，亦反對渠二人交往，己○○因而心生不滿，遂
    於94年6 月22日下午7 時許，撥打電話予丁○○，並於電話
    中與戊○○相約於同日下午9 時許，前往丙○○所開設位於
    高雄縣鳳山市○○○路5 巷19-10 號之「廟後釣蝦場」進行
    談判。詎己○○竟基於恐嚇之概括犯意，於當日下午9 時許
    ，夥同具有恐嚇犯意聯絡之真實姓名年籍均不詳綽號「阿賜
    」及「白目」之成年男子，共持由綽號「阿賜」之成年男子
    所持有不能證明具有殺傷力之不明手槍1 把（未扣案，不能
    證明該把玩具手槍具有殺傷力而屬槍砲彈藥刀械管制條例所
    稱之槍砲），駕駛車牌號碼不詳之自小客車前往「廟後釣蝦
    場」，抵達後，即由己○○與綽號「阿賜」之成年男子一同
    至該釣蝦場門口，向釣蝦場老闆丙○○指明找綽號「冬瓜」
    之戊○○，而綽號「白目」之成年男子則在車旁看候，俟戊○○隨同丙○○自釣蝦場內外出與己○○交談，並由丙○○
    對己○○等人招呼稱有事進入釣蝦場內坐著交談時，綽號「
    阿賜」之成年男子立即自腰際取出前開不能證明具有殺傷力
    之不明手槍，戊○○見狀旋自後方抱住綽號「阿賜」之成年
    男子，適甲○○亦同在上開釣蝦場內，欲自釣蝦場內跑出幫
    忙戊○○時，綽號「阿賜」之成年男子隨即再持上開手槍朝
    釣蝦場天花板鳴槍乙發恫嚇，己○○及綽號「白目」之成年
    男子則趁隙將戊○○推倒，並由綽號「阿賜」之成年男子接
    續拉槍機，惟因疑似卡彈而跳出由玩具金屬彈殼加裝直徑
    8.73mm金屬彈頭改造而成，不具殺傷力之子彈1 顆，綽號「
    阿賜」之成年男子則再舉槍指向戊○○、丙○○及甲○○等
    人，而以此等加害生命之事恐嚇戊○○、甲○○及丙○○，
    致使戊○○、甲○○及丙○○均心生畏懼，立即逃離該釣蝦
    場，己○○與綽號「阿賜」及「白目」之成年男子即駕車離
    去。嗣於同日下午10時03分許，己○○以其所有之門號0000
    000000號行動電話，撥打丁○○所持用之門號0000000000行
    動電話予丁○○，適戊○○即在一旁，丁○○即將電話轉由
    戊○○接聽，詎己○○復承前恐嚇之概括犯意，於電話中以
    言詞對戊○○恫以：「開槍沒有打到你算你好運，我會再來
    找你，好膽不要走」等關於加害生命為內容之言詞，致戊○○心生畏懼，並致生危害於戊○○之安全。嗣經戊○○報警
    處理，並提交於上開時、地拾獲之玩具金屬彈殼及不具殺傷
    力之改造子彈各1 顆，而悉上情。
二、案經戊○○、甲○○、吳福益訴由高雄縣政府警察局鳳山分
    局報請台灣高雄地方法院檢察署檢察官偵查起訴。
    理  由
一、證據能力方面：
  (一)按被告以外之人於審判外之陳述，雖不符刑事訴訟法第159
    條之1 至第159 條之4 之規定，而經當事人於審判程序同意
    作為證據，法院審酌該言詞陳述或書面陳述作成時之情況，
    認為適當者，亦得為證據；當事人、代理人或辯護人於法院
    調查證據時，知有第159 條第1 項不得為證據之情形，而未
    於言詞辯論終結前聲明異議者，視為有前項之同意，刑事訴
    訟法第159 條之5 第1 項、第2 項分別定有明文。查證人戊○○、甲○○、丙○○及丁○○於警詢時所為之陳述，為被
    告己○○以外之人於審判外之言詞陳述，屬於傳聞證據，且
    公訴人於審判程序中並未聲請傳喚上開證人到庭作證，亦不
    存在渠等於警詢時所為之陳述，與審判中不符之情形，惟檢
    察官及被告人於本院審判程序均同意以前開證人於警詢時所
    為之陳述，作為證據，本院審酌上開言詞陳述作成時之證據
    取得過程並無瑕疵，且與待證事實具有關連性等情況，認為
    適當，應認依刑事訴訟法第159 條之5 第1 項之規定，得為
    證據，而有證據能力。
  (二)次按被告以外之人於偵查中向檢察官所為之陳述，除顯有不
    可信之情況者外，得為證據，刑事訟訴法第159 條之1 第2
    項定有明文。本件證人戊○○、甲○○、丙○○及丁○○於
    檢察官偵查中具結後，向檢察官所為之陳述，有關於被告之
    本件犯罪事實者，並無證據證明有何顯不可信之情況，自得
    作為證據，附此敘明。
二、實體方面：
  (一)訊據被告己○○對於上揭時、地與戊○○相約談判，並夥同
    綽號「阿賜」及「白目」之成年男子一同前往前述地點，嗣
    後綽號「阿賜」之成年男子並取出槍枝之事實，坦承不諱，
    惟矢口否認有何恐嚇之犯行，辯稱：伊對於綽號「阿賜」之
    男子攜帶槍枝前往，並不知情，且伊亦已忘記有無於同日下
    午10時許撥打電話予丁○○云云。經查：
  1.上揭犯罪事實，業據證人即被害人戊○○、甲○○及丙○○
    分別於警詢及偵查中指訴綦詳，並經證人丁○○於警詢及偵
    查中供證明確，且有被告所有0000000000號行動電話通聯調
    閱查詢單2 紙及現場暨子彈照片7 幀附卷可稽，此外，復有
    改造子彈及彈殼各1 顆扣案可資佐證。而扣案之子彈及彈殼
    經本院依職權送請內政部警政署刑事警察局鑑定之結果：(一)
    送鑑改造子彈1 顆，認係由玩具金屬彈殼加裝直徑8.73mm金
    屬彈頭改造而成之改造子彈，經實際試射，無法擊發，認不
    具殺傷力；(二)送鑑彈殼1 顆，認係玩具金屬彈殼，亦有該局
    95年3 月7 日刑鑑字第0950027181號鑑驗通知書1 紙在卷可
    憑。
  2.被告雖辯稱其對於綽號「阿賜」之成年男子攜帶槍枝前往上
    開釣蝦場，並不知情云云。惟查被告前往「廟後釣蝦場」既
    係為與證人戊○○談論有關丁○○與其交往之事，理當獨自
    一人前往即可，何以須大費周章，率同綽號「阿賜」及「白
    目」之成年男子前往？又證人戊○○隨同丙○○自釣蝦場內
    外出與己○○交談，並由丙○○對己○○等人招呼稱有事進
    入釣蝦場內坐著交談時，綽號「阿賜」之成年男子即自腰際
    取出前開不能證明具有殺傷力之不明手槍等情，業據證人戊○○及丙○○於警詢及偵查中證述明確，衡諸常情，綽號「
    阿賜」之男子與證人戊○○及丙○○既不認識，自無怨隙，
    則倘非與被告於事前即謀議持槍恐嚇，豈有於證人戊○○及
    丙○○甫自釣蝦場內走出未幾，即無端持槍恫嚇證人戊○○
    及丙○○之理？再參以被告於事後即同日下午10時03分許，
    於電話中以言詞對證人戊○○恫以：「開槍沒有打到你算你
    好運，我會再來找你，好膽不要走」等語，顯見其應與綽號
    「阿賜」、「白目」之成年男子，事前即共謀持上開槍枝前
    往恐嚇證人戊○○，否則其焉有於事後對證人戊○○稱「開
    槍沒打到你算你好運」等語之可能？被告前開所辯，要屬事
    後卸責之詞，不足採信。
  3.綜上所述，本案事證明確，被告上揭犯行，堪以認定。
  (二)核被告所為，均係犯刑法第305 條之以加害生命之事恐嚇他
    人，致生危害於安全罪。被告與綽號「阿賜」、「白目」之
    男子，就上開共持不能證明具有殺傷力之不明手槍1 把恐嚇
    證人戊○○、甲○○及丙○○之犯行間，具有犯意聯絡及行
    為分擔，為共同正犯。被告以上開一持槍恐嚇行為，同時恐
    嚇戊○○、甲○○及丙○○3 人，觸犯構成要件相同之罪名
    ，為想像競合，應從一重之恐嚇危害安全罪論處。被告先後
    2 次恐嚇犯行，時間緊接，觸犯基本構成要件相同之罪名，
    顯係基於概括之犯意反覆為之，為連續犯，應依刑法第56條
    之規定，論以一罪，並加重其刑。爰審酌被告僅因與被害人
    戊○○之女丁○○交往不遂，即連續以加害生命之事恐嚇被
    害人，造成被害人心理之恐懼及壓力，危害社會治安甚鉅，
    且犯後藉詞矯飾，顯無悔意等一切情狀，量處如主文所示之
    刑，並諭知如易科罰金之折算標準。至扣案之改造子彈及彈
    殼各1 顆，經送請鑑定結果，改造子彈1 顆不具殺傷力，彈
    殼1 顆則係玩具金屬彈殼，已如前述，顯非違禁物，而上開
    改造子彈及彈殼各1 顆，雖係被告供本件恐嚇犯罪所用之物
    ，惟被告否認為其所有，且復無其他證據足證上開子彈及彈
    殼係屬被告或共犯即綽號「阿賜」或「白目」之成年男子所
    有，自不予宣告沒收，附此敘明。
據上論斷，應依刑事訴訟法第299 條第1 項前段，刑法第28條、
第56條、第305 條、第55條、第41條第1 項前段，罰金罰鍰提高
標準條例第1 條前段、第2 條，判決如主文。
本案經檢察官乙○○到庭執行職務。
中    華    民    國    95    年    4     月    26    日
                  刑事第十三庭  審判長法  官  洪碩垣
                                      法  官  張金柱
                                      法  官  劉惠娟
以上正本證明與原本無異。
如不服本判決，應於判決送達後10日內，向本院提出上訴狀。
中    華    民    國    95    年    4    月    26    日
                                      書記官  陳素徵
附錄本判決論罪科刑法條：
刑法第三百零五條
以加害生命、身體、自由、名譽、財產之事，恐嚇他人致生危害
於安全者，處二年以下有期徒刑、拘役或三百元以下罰金。


司法院資訊處製作；財團法人民間司法改革基金會備份。
